臺灣新竹地方法院刑事判決
111年度交易字第294號
公  訴  人  臺灣新竹地方檢察署檢察官
被      告  張年進


指定辯護人  本院公設辯護人林建和
上列被告因公共危險案件，檢察官提起公訴（111年度偵字第458
4號）後，聲請改依協商程序而為判決，本院為協商判決如下：
    主  文
張年進駕駛動力交通工具而吐氣所含酒精濃度達每公升零點二五
毫克以上，累犯，處有期徒刑柒月。　　
    犯罪事實及理由
一、犯罪事實：張年進於民國111年（起訴書誤載為110年，業經
    檢察官當庭更正）3月17日4時、8時許，在新竹市○區○○路00
    0巷0弄0號住處內飲酒後，其吐氣中所含酒精濃度已逾每公升0
    .25毫克，仍於同日14時38分許（起訴書誤載為14時），自
    該處騎乘車牌號碼000-000號普通重型機車(車主曾敦鈴)上路。
    嗣於同日14時56分許，因轉彎時未依規定使用方向燈為警攔
    查，發現其全身散發酒氣，經警測得其吐氣所含酒精濃度達每
    公升0.25毫克而查獲。
二、證據：　　
(一)被告張年進於警詢、偵查中及本院審理時之自白。
(二)員警偵查報告。
(三)新竹市警察局第三分局當事人酒精測定紀錄表。
(四)新竹市警察局舉發違反道路交通管理事件通知單影本。
(五)路口監視器影像翻拍照片。
(六)車輛詳細資料報表。
三、本件經檢察官與被告於審判外達成協商之合意且被告已認罪
    ，其合意內容為：「被告就起訴書所載係犯刑法第185條之3
    第1項第1款之公共危險罪，累犯，願受有期徒刑7月之宣告
    。」經查，上開協商合意並無刑事訴訟法第455條之4第1項
    所列情形之一，檢察官聲請改依協商程序而為判決，本院爰
    不經言詞辯論，於協商合意範圍內為協商判決。
四、應適用之法條：刑事訴訟法第455條之2第1項、第455條之4
    第2項、第455條之8、第454條第1項，刑法第185條之3第1項
    第1款，刑法施行法第1條之1第1項。
五、附記事項：
　　被告前因公共危險案件，經臺灣桃園地方法院以104年壢交
    簡字第2527號判處有期徒刑5月確定，又因公共危險案件，
    經同法院以105年桃交簡字第887號判處有期徒刑6月確定，
    再因公共危險案件，經同法院以105年審交易字第1049號判
    處有期徒刑6月確定，上開3案經入監接續執行後，於106年1
    0月27日縮短刑期假釋出監並付保護管束，至107年1月30日
    期滿未經撤銷假釋，其未執行之刑以已執行論等情，有上開
    3案之刑事簡易判決書、刑事判決書及臺灣高等法院被告前
    案紀錄表在卷可考，被告於受有期徒刑之執行完畢後，5年
    以內故意再犯本件有期徒刑以上之罪，應構成累犯。惟檢察
    官未主張依刑法第47條第1項規定加重其刑，但已列入被告
    素行之參考，而與被告達成上開協商合意，此有本院協商判
    決筆錄可稽。
六、協商判決除有刑事訴訟法第455條之4第1項第1款於協商程序
    終結前，被告撤銷協商合意或檢察官撤回協商聲請者；第2
    款被告協商之意思非出於自由意志者；第4款被告所犯之罪
    非第455條之2第1項所定得以協商判決者；第6款被告有其他
    較重之裁判上一罪之犯罪事實者；第7款法院認應諭知免刑
    或免訴、不受理者情形之一，及違反同條第2項「法院應於
    協商合意範圍內為判決；法院為協商判決所科之刑，以宣告
    緩刑、2年以下有期徒刑、拘役或罰金為限」之規定者外，
    不得上訴。
七、如不服本判決而符合前述得上訴之情形，應於判決送達後20
    日內向本院提出上訴狀（應附繕本），其未敘述上訴理由者
    ，應於上訴期間屆滿後20日內補提理由書狀於本院，上訴於
    臺灣高等法院。
本案經檢察官許大偉提起公訴，檢察官陳中順到庭執行職務。
中　　華　　民　　國　　111 　年　　7 　　月　　11　　日
                  刑事第八庭  法  官  廖素琪
以上正本證明與原本無異。
中　　華　　民　　國　　111 　年　　7 　　月　　11　　日
                              書記官  田宜芳
附錄本案論罪法條：
刑法第185條之3第1項
駕駛動力交通工具而有下列情形之一者，處三年以下有期徒刑，
得併科三十萬元以下罰金：
一、吐氣所含酒精濃度達每公升零點二五毫克或血液中酒精濃度
    達百分之零點零五以上。
二、有前款以外之其他情事足認服用酒類或其他相類之物，致不
    能安全駕駛。
三、服用毒品、麻醉藥品或其他相類之物，致不能安全駕駛。